【裁判字號】    95,上訴,1439
【裁判日期】    951019
【裁判案由】    違反毒品危害防制條例
【裁判全文】
臺灣高等法院高雄分院刑事判決        95年度上訴字第1439號
上  訴  人  臺灣高雄地方法院檢察署檢察官
被      告  甲○○
上列上訴人因被告違反毒品危害防制條例案件，不服臺灣高雄地
方法院94年度訴字第4300號中華民國95年6月30日第一審判決（
起訴案號：臺灣高雄地方法院檢察署94年度毒偵字第8963號），
提起上訴及移送併辦（案號：95年度毒偵字第5308號），本院判
決如下：
     主  文
原判決撤銷。
甲○○連續施用第一級毒品，處有期徒刑拾月。
    事  實
一、甲○○前曾於民國（下同）92年間，因施用毒品案件，經原
    審法院裁定送觀察、勒戒後，因有繼續施用毒品之傾向，復
    經原審法院以92年度毒聲字第4601號裁定令入戒治處所施以
    強制戒治，嗣於93年7月17日因執行完畢出監。詎其於前開
    強制戒治執行完畢釋放後5年內仍不知悔悟，復基於施用第
    一級毒品海洛因之概括犯意，自93年7月18日起至95年4 月
    30日止，連續在其高雄縣旗山鎮○○里○○○街30號住處附
    近魚池及旗山鎮果菜市場公廁內，以針筒注射之方式，施用
    第一級毒品海洛因多次。嗣先後於：(一)94年6月8日上午8時
    30 分許，因竊盜案件為警查獲，並經其同意採尿送驗後呈
    嗎啡陽性反應。(二)95年5月6日下午2時許，在高雄縣旗山鎮
    南勝里復興巷41號為警查獲，並經其同意採尿送驗後呈嗎啡
    陽性反應。
二、案經高雄縣政府警察局旗山分局移送臺灣高雄地方法院檢察
    署檢察官偵查起訴及移送併辦。
    理  由
一、上訴人即被告甲○○並未於本院審判期日到庭，惟查上開犯
    罪事實，業據被告於警、偵訊時供承不諱，且被告先後2 次
    為警查獲時採集之尿液送檢驗結果，均呈嗎啡陽性反應等情
    ，亦有臺灣檢驗科技股份有限公司94年7 月13日、95年5 月
    26日濫用藥物尿液檢驗報告各1 紙附卷足憑，足證被告上開
    自白核與事實相符；又被告前曾於92年間，因施用毒品案件
    ，經原審法院以92年度毒聲字第2930號裁定送觀察、勒戒後
    ，因有繼續施用毒品之傾向，復經裁定令入戒治處所施以強
    制戒治，而於93年7 月17日因執行完畢出監，此有臺灣高等
    法院被告前案紀錄表1 份在卷可查，其於前案強制戒治執行
    完畢釋放後5 年內，再犯本案毒品危害防制條例第10條第1
    項之事證明確，其犯行堪以認定。
二、查海洛因係屬毒品危害防制條例第2條第2項第1款所定之第
    一級毒品，不得非法持有、施用，是核被告所為，係犯毒品
    危害防制條例第10條第1項之施用第一級毒品罪。被告持有
    第一級毒品海洛因進而施用，其持有海洛因之低度行為，應
    為施用之高度行為所吸收，不另論罪。被告先後多次施用海
    洛因犯行，時間緊接，犯罪構成要件相同，顯係基於概括犯
    意為之，應依連續犯之規定僅論以一罪；又刑法業於94年2
    月2日經修正公佈，於95年7月1日施行，新法刪除第56條關
    於連續犯之規定，被告所犯本罪在該法公佈施行前，依修正
    後該法第2條第1項前段從舊從輕原則，自以修正前之舊法（
    即適用連續犯）較有利於被告。公訴人起訴書雖僅就被告於
    94年6月7日上午8時許之施用第一級毒品犯行起訴，惟其餘
    部分與起訴部分，有連續犯之裁判上一罪關係，本院自得併
    予審判。
三、原審予以論罪科刑，固非無見，惟查被告除94年6月7日上午
    8時許之施用第一級毒品犯行外，尚有自93年7月18日起至95
    年4月30日止，連續施用第一級毒品犯行，已如前述，此部
    分原審未及併予審判，尚有未當，公訴人上訴意旨，執此指
    摘原判決不當，為有理由，應由本院予以撤銷改判；審酌被
    告前經強制戒治執行完畢，仍再度施用毒品，顯見其戒毒之
    意志不堅，自制力不佳，應有入監矯治之必要，惟念及被告
    施用毒品，戕害己身，本質上屬於病患性行為等一切情狀，
    量處如主文所示之刑。
四、被告甲○○經合法傳喚，無正當理由不到庭，爰不待其陳述
    ，逕行判決。
據上論斷，應依刑事訴訟法第369條第1項前段、第364條、第371
條、第299條第1項前段，毒品危害防制條例第10條第1項，刑法
第2條第1項、第11條、修正前刑法第56條，判決如主文。
本案經檢察官彭南雄到庭執行職務。
中    華    民    國    95    年    10    月    19    日
                  刑事第七庭    審判長法  官  莊飛宗
                                      法  官  邱明弘
                                      法  官  黃憲文
以上正本證明與原本無異。
如不服本判決應於收受本判決後10日內向本院提出上訴書狀，其
未敘述上訴理由者，並得於提起上訴後10日內向本院補提理由書
狀（均須按他造當事人之人數附繕本）「切勿逕送上級法院」。
中    華    民    國    95    年    10    月    19    日
                                      書記官  施耀程
附錄本判決論罪科刑法條：
毒品危害防制條例第10條第1項
施用第1級毒品者，處6月以上5年以下有期徒刑。


司法院資訊處製作；財團法人民間司法改革基金會備份。
